【裁判字號】    99,訴緝,78
【裁判日期】    990621
【裁判案由】    公共危險
【裁判全文】
臺灣臺北地方法院刑事判決              99年度訴緝字第78號
公  訴  人  臺灣臺北地方法院檢察署檢察官
被      告  乙○○
選任辯護人  陳昌羲律師
上列被告因公共危險案件，經檢察官提起公訴（98年度偵字第15
304 號），本院判決如下：
    主  文
乙○○放火燒燬現有人所在之建築物，累犯，處有期徒刑柒年貳
月。
被訴傷害部分公訴不受理。
    事  實
一、乙○○曾犯詐欺案件，經臺灣宜蘭地方法院以96年度簡上字
    第65號判決處有期徒刑3月確定，減為1月15日，於民國97年
    9 月16日執行完畢。詎其仍不知悔改，因其於98年6 月21日
    晚上9 時許，與友人閻正己相約前往甲○○位於臺北縣新店
    市○○路24號之喜悅音樂坊卡拉OK店內，與其朋友閻正己、
    閻正己之朋友劉朝曦（因教唆乙○○放火，另經本院以98年
    度訴字第1719號判處有期徒刑5 年確定）、李帛申及其他真
    實姓名、年籍不詳之人同桌喝酒唱歌，而於當日晚間11 時
    許，閻正己與其他同桌之人均先行離開，同桌僅剩劉朝曦、
    乙○○、李帛申，乙○○、劉朝曦於酒後因小姐坐檯之事，
    與該店負責人甲○○爭執，且乙○○聽聞劉朝曦表示甲○○
    尚積欠劉朝曦債務，乙○○即先藉酒意（尚未到達不能辨識
    其行為違法或顯著降低辨識能力之程度）進入上址店內廚房
    拿取菜刀一把回到座位上，甲○○上前勸解，乙○○又出手
    敲打甲○○之脖子二下（傷害部分經撤回告訴），此時劉朝
    曦聲稱「你們不給我面子，我就要搞大一點！」，朝在同桌
    之乙○○高喊「放火！放火！」，教唆原無犯意之乙○○放
    火燒燬該卡拉OK店，詎乙○○明知喜悅音樂坊卡拉OK店所在
    建物為以鐵皮及木板等建材搭建之單層獨棟建物，如果有人
    在該建物內洩出大量瓦斯氣體再加以點燃，將因瓦斯氣爆而
    燃燒，並破壞該建物鐵皮屋頂等主要結構，導致該建物喪失
    遮風避雨及繼續供人在內活動、休憩使用之效用，其內部裝
    潢、家具、物品亦會因火焚而毀損，然為替劉朝曦出氣並教
    訓甲○○，竟仍基於放火燒燬現有人所在之建築物之犯意，
    跑入廚房內，開啟瓦斯桶開關，因甲○○發現後將瓦斯關閉
    並拉出乙○○，此時乙○○與甲○○拉扯並持先前取得之菜
    刀作勢朝甲○○揮砍，而於甲○○與乙○○在廚房外拉扯之
    際，劉朝曦仍在旁鼓譟大喊「放火！放火！」，乙○○又衝
    入廚房內打開瓦斯桶開關並拔下管線，因而發出「嘶、嘶」
    之瓦斯洩出聲，且該店內隨即瀰漫瓦斯氣體之味道，於此時
    因甲○○眼見已無法阻止乙○○開啟瓦斯，又見喜悅音樂坊
    卡拉OK店內服務人員、客人人數眾多，為避免傷亡，乃先行
    疏散店內人群，不久乙○○即在廚房內以右手點火引爆外洩
    之瓦斯氣體，致該喜悅音樂坊卡拉ok店著火，使該卡拉店ok
    店建物受有以下損害：東北側廚房內部天花板（即屋頂）
    、木造隔間牆及物品有向四周傾斜倒塌、飛散，靠西南側瓦
    斯桶附近處均燒損燬壞；南側歌唱場所內部天花板及物品
    受燒情形以靠北側廚房及廁所方面碳化燒損；西北側廁所
    內部木造隔間牆及物品受燒情形以靠東側木造隔間牆近廚房
    瓦斯桶附近碳化燒損。因甲○○及時疏散得宜，除點火之乙
    ○○身受灼傷外，喜悅音樂坊卡拉OK店內其他人員均無傷亡
    ，惟該建物之主要構成部分即廚房上方之屋頂業已毀壞，而
    達喪失遮風避雨及供人在內活動、休憩之效用。嗣經警獲報
    趕往現場處理並詢問乙○○、劉朝曦二人後，而查知上情。
二、案經臺北縣政府警察局新店分局報告臺灣臺北地方法院檢察
    官偵查起訴。
    理  由
壹、證據能力部分：
一、按被告以外之人於審判外向法官所為之陳述，得為證據，刑
    事訴訟法第159 條之1 定有明文。本案證人甲○○、A1於審
    判中所為之證述，因均為於同案被告劉朝曦之審判程序所為
    之證述，而當時被告乙○○經本院通緝而未到案，是上開證
    人證述對於被告乙○○而言，均屬被告以外之人在審判外所
    為之陳述，然依上開規定，應認為仍具有證據能力。
二、又按刑事訴訟法第159 條之1 第2 項規定：「被告以外之人
    於偵查中向檢察官所為之陳述，除顯有不可信之情況者外，
    得為證據」，然刑事訴訟法，為保障被告之反對詰問權，已
    採納英美之傳聞法則，而被告以外之人於偵查中向檢察官所
    為之陳述，其本質屬傳聞證據，依傳聞法則，原無證據能力
    ，係因立法者以刑事訴訟法規定檢察官代表國家偵查犯罪、
    實施公訴，依法有訊問被告、證人、鑑定人之權，且實務運
    作時，偵查中檢察官向被告以外之人所取得之陳述，原則上
    均能遵守法律規定，不致違法取供，其可信性極高，為兼顧
    理論與實務為由，而例外設定其具備非顯不可信之要件時，
    得為證據（最高法院95年度臺上字第3220號判決參照）。查
    證人即被害人甲○○、秘密證人A1於偵查中向檢察官所為之
    證述，已依法於檢察官訊問前具結，可擔保其係據實陳述，
    此有上開證人之結文附卷可考，而被告、辯護人對於上開證
    人之證言，亦未曾釋明此等向檢察官所為之陳述，有非出於
    真意或有何違法取供之情形，本院復查無檢察官有以不正方
    法取證，或有任何其他顯有不可信之情事，揆諸上開說明，
    本案證人甲○○、A1於偵查中之證述有證據能力。
三、復按「被告以外之人於審判外之言詞或書面陳述，除法律有
    規定者外，不得作為證據。」刑事訴訟法第159 條第1 項固
    有明文規定，惟同條立法理由明示：「本條所謂法律有規定
    者，係指本法第159 條之1 至第159 條之5 及第206 條等規
    定．．．」等語。又按「法院或檢察官得囑託醫院、學校或
    其他相當之機關、團體為鑑定，或審查他人之鑑定，並準用
    第203 條至第206 條之1 之規定。」、「鑑定之經過及其結
    果，應命鑑定人以言詞或書面報告。」，亦分別為刑事訴訟
    法第208 條第1 項前段、第206 條第1 項定明定。是經法院
    或檢察官囑託相當之機關為鑑定後，經鑑定人以書面報告其
    鑑定之結果者，即屬同法第159 條第1 項所謂之「法律有規
    定者」，不受該條項規定「不得作為證據」之限制，而有證
    據能力。且同法第208 條第1 項前段對於法院或檢察官囑託
    相當之機關為鑑定之情形，僅規定：「準用第203 條至第20
    6 條之1 之規定」，至於同法第202 條有關「鑑定人應於鑑
    定前具結」之規定，則不在準用之列。故於法院或檢察官囑
    託相當之機關為鑑定，而該受囑託機關以書面報告鑑定結果
    之情形，既非屬依法應具結者。是同法第158 條之3 有關「
    證人、鑑定人依法應具結而未具結者，其證言或鑑定意見，
    不得作為證據」之規定，於此時即無適用之餘地。查卷內之
    臺北縣政府消防局98年7 月2 日火災原因調查鑑定書1 份（
    檔案編號：H09F21X1號），係該局依檢察機關概括授權囑託
    執行鑑定職務所出具之書面鑑定報告，依刑事訴訟法第208
    條第1 項規定無須準用鑑定人具結之規定，且合於同法第15
    9 條第1 項之法律另有規定之情形，均得作為證據。
四、按被告以外之人於審判外之陳述，雖不符刑事訴訟法第159
    條之1 至之4 之規定，然經當事人於審判程序同意作為證據
    ，法院審酌該言詞陳述或書面陳述作成時之情況，認為適當
    者，亦得為證據。又當事人、代理人或辯護人於法院調查證
    據時，知有第159 條第1 項不得為證據之情形，而未於言詞
    辯論終結前聲明異議者，視為有前項之同意，同法第159 條
    之5 亦有明文。經查：本案所引用證人李帛伸於警詢中之證
    述，檢察官、被告、辯護人均已知上述證據乃屬傳聞證據，
    且經本院審理時予以提示並告以要旨，且各經檢察官及被告
    表示意見，復迄至言詞辯論終結前均未對上開證據聲明異議
    ，又經本院審酌上開陳述作成時之外部情況，認為以之為證
    據，應屬適當。從而，上開證據均應有證據能力。
貳、實體部分：
一、訊據被告乙○○坦承其因受劉朝曦教唆「放火！放火！」後
    ，有前往廚房開啟瓦斯，嗣經甲○○阻止，其仍再次進入廚
    房內拔開瓦斯管線，喜悅坊卡拉OK店即因而充斥瓦斯氣體，
    嗣甲○○疏散店內客人後，瓦斯氣體引燃起火，因而燒燬喜
    悅坊卡拉OK店所在建物等事實，並坦承其為上開行為時可預
    見將可能因氣爆而引燃該店內裝潢、物品而造成建物燒毀之
    結果，惟辯稱：伊當時並非主動以手點燃明火引燃瓦斯氣體
    ，伊也不清楚瓦斯為何會被引燃，伊當時是見到甲○○已將
    店內客人疏散完畢，伊已經達到嚇唬甲○○的目的，才會再
    次進入廚房內，想要將瓦斯桶關起來，可能是伊轉動瓦斯開
    關，才引燃瓦斯云云。經查：
  (一)本案喜悅音樂坊卡拉OK店發生火災當日晚間9 時許，係被告
    乙○○與其朋友閻正己、閻正己之朋友劉朝曦與李帛伸、其
    他真實姓名、年籍不詳之友人等相約在喜悅坊卡拉OK店內同
    桌飲酒、唱歌，至晚間11時許，閻正己與其他真實姓名、年
    籍不詳之友人均先離開現場，僅剩被告劉朝曦、乙○○、李
    帛伸3 人同桌繼續喝酒，後李帛伸先行到店外牽摩托車，僅
    餘劉朝曦、乙○○2 人在店內，嗣該店廚房發生瓦斯氣爆隨
    即起火燃燒，劉朝曦即時疏散到店外，乙○○則身受灼傷送
    醫急救等事實，分別經證人甲○○、李帛伸、A1於偵查、本
    院審理時證述明確，且有臺北縣政府消防局編號H09F21X1號
    火災原因調查鑑定書、鑑定書內所附照片在卷可資佐證，復
    均為被告乙○○所不爭執，自堪以認定。
  (二)而當天於閻正己與其他真實姓名不詳之友人離開後至喜悅音
    樂坊卡拉OK店發生火災之前，劉朝曦與被告乙○○突然為與
    喜悅音樂坊卡拉OK店小姐坐檯問題而表示不滿，劉朝曦先叫
    甲○○過去，聲稱「你們不給我面子」，而對甲○○表示不
    滿，此時乙○○則進入廚房內，取走廚房內菜刀，並返回原
    座位；又因劉朝曦對甲○○表達不滿，甲○○向劉朝曦賠罪
    ，並要小姐向被告劉朝曦勸解，仍無法使劉朝曦消氣，劉朝
    曦突聲稱：「你們不給我面子，我就要搞大一點！」，隨即
    被告乙○○大聲喊：「放火、放火」，被告乙○○聽聞後，
    即跑進廚房內欲放出瓦斯，甲○○見狀即進入廚房阻止關閉
    瓦斯桶開關等情節，均經證人A1於偵查及本院審理中證述甚
    明（見偵卷第95頁、本院98年度訴字第1719號案卷第119 頁
    反面、第120 頁），且為被告乙○○自承在卷；雖證人甲○
    ○、李帛申固均證稱沒有聽見被告劉朝曦喊放火等語，然經
    核證人A1從警詢、偵查至審判中之證述均甚為一致，且其僅
    與劉朝曦、被告乙○○等人無利害關係，而被害人甲○○自
    己證稱沒聽到被告劉朝曦有喊放火等語，則證人A1自無為偏
    袒被害人甲○○或為構陷他人入罪，即甘冒偽證罪責之風險
    ，故意為不實陳述之理，反觀證人李帛申為劉朝曦之友人，
    其證詞反有偏袒劉朝曦之虞，另劉朝曦與被害人甲○○於案
    發時相識約二、三年，劉朝曦尚有數次到被害人甲○○店內
    消費之事實，為證人甲○○證述明確（見本院98年度訴字第
    1719號案卷第82頁反面），故證人甲○○亦可能顧慮其二人
    情誼，對於劉朝曦當時行為有所保留，則就證人上開陳述不
    一致之處，仍應以證人A1之證述較為可採，從而，本案係由
    劉朝曦先喊稱「放火！放火！」，被告乙○○聽聞後始採取
    行動進入廚房欲放出瓦斯之上開事實，自堪以認定。
  (三)再被害人甲○○阻止乙○○以後，又與被告乙○○在廚房門
    口拉扯，被告乙○○並持菜刀作勢向被害人甲○○揮砍，後
    被告乙○○即又進入廚房內，並不讓被害人甲○○進入，此
    時被害人甲○○已聞到瓦斯外洩的味道，趕忙疏散店內人員
    ，待店內人員疏散完畢以後，隨即發生瓦斯氣爆，店內因而
    起火燃燒等事實，亦據證人甲○○於偵查及本院審理中證述
    甚明（見偵卷第87頁，本院98年度訴字第1719號案卷第83頁
    ）；而證人A1當時見到被告乙○○第二次進入廚房，被害人
    甲○○尾隨進入，被害人甲○○跟入後不久，即退出疏散店
    內客人，此時店內不僅瀰漫濃厚瓦斯味，且亦發出「嘶、嘶
    」之瓦斯外洩聲；且於甲○○第一次阻止乙○○放瓦斯，二
    人尚在廚房門口拉扯之際，被告劉朝曦還有繼續再對乙○○
    呼喊「放火、放火」等行為，亦經證人A1於偵查、本院審理
    時證述綦詳（見偵卷第86頁，本院98年度訴字第1719號案卷
    第119 、120 頁反面、121 頁）。據上，經核證人A1、甲○
    ○所述上開情節均大致相符，而被告乙○○對其再度進入施
    放瓦斯之事實亦均不爭執，是以被告乙○○第一次為甲○○
    阻止以後，再跑入廚房放出瓦斯氣體，甲○○試圖阻止未果
    ，只能先行疏散店內人員離去等事實，亦堪以認定。
  (四)再者，本案雖無目擊者親眼目睹乙○○點火引爆瓦斯氣體之
    動作，而乙○○亦於案發後逃亡而行方不明，難以迅即就此
    一事項直接對乙○○訊明，惟查，經臺北縣消防局鑑定結果
    ，喜悅音樂坊卡拉OK店發生瓦斯氣爆及火災之原因，應係乙
    ○○以右手以明火點燃瓦斯一情，據臺北縣政府消防局上開
    鑑定報告略以：「1.經現場勘查、挖掘起火處所附近，並未
    發現有可造成引（自）燃之危險物品或化工原料置放其內，
    故可排除上述之類似物品引（自）燃之可能性。2.經勘查起
    火處附近，該處並無設置電器用品或電源配線之情形，且亦
    未發現有電源線異常短路熔痕之跡證，故可排除電器因素引
    燃之可能性。3.經檢視該處並未發現有微火源殘留跡證，其
    燃燒現象亦不符合微小火源燃燒特性，故可排除遺留火種（
    煙蒂、線香、火花、火星）引燃之可能性。4.經勘查發現該
    址廚房燃燒情形較為嚴重，且該處天花板、木造隔間牆及物
    品均有向四周傾斜倒塌、飛散情形，研判為氣爆等因素造成
    ，另據老闆甲○○供述得知火災發生經過，經本局勘查人員
    於火災發生時前往調查得知，酒客乙○○全身多處二度灼傷
    ，且以其臉部、右手傷勢最為嚴重，依現場燃燒情形及相關
    跡證研判，其以右手以明火點燃瓦斯造成氣爆的可能性較大
    ，故本案起火原因係人為縱火引燃」等語明確（見偵卷第97
    頁）；另參以由上述證人甲○○、A1之陳述可知，當時乙○
    ○單獨進入廚房內，而除證人甲○○證稱見到乙○○身在廚
    房內而廚房充滿瓦斯煙霧瀰漫，證人A1證述稱有聞到瓦斯味
    及聽見瓦斯外洩之聲音以外，被告劉朝曦與證人李帛伸亦均
    陳稱當時有聞到瓦斯的味道等語，又甲○○疏散店內人員不
    久後，隨即發生瓦斯氣爆，被告乙○○並因此身受嚴重灼傷
    ，衡諸以上客觀情事，當時唯一有可能點火引爆外洩之瓦斯
    氣體之人，即身在廚房內之被告乙○○無疑。是應堪認本案
    係乙○○點火引爆外洩之瓦斯氣體導致火災之事實，至為灼
    明，則辯護人辯稱本案尚不足證明乙○○有點火引燃瓦斯之
    行為等語，自不足採。至於被告雖於本院審理時辯稱：伊不
    可能會主動點火引燃瓦斯，瓦斯會引燃有可能是因為伊當時
    已達到嚇甲○○之目的，轉動瓦斯開關想關閉瓦斯，反而因
    摩擦不慎引燃瓦斯云云，然瓦斯固為易燃氣體，惟如非有火
    源，如人為點火或因操作電器等行為引起火花，應不致於無
    端引燃，如果被告當時確實僅有轉動瓦斯桶開關之動作，衡
    情實難想像有突然發生瓦斯氣爆之理，被告乙○○若僅轉動
    瓦斯開關，又豈能輕易產生火花引燃瓦斯；何況無論據證人
    A1 、 被害人甲○○之證述內容，其等均係聽到「嘶、嘶」
    之洩氣聲，且瓦斯氣體早已瀰漫於店內，其等始撤出店內，
    可見被告乙○○當時早已以拔開管線方式把瓦斯氣體大量洩
    出，則其再關閉瓦斯桶開關，又有何意義可言；而被告乙○
    ○、劉朝曦二人當天於酒後在店內鬧事，劉朝曦又鼓譟教唆
    被告乙○○放火，被告乙○○聽聞後，隨即前往廚房拔開瓦
    斯開關，縱令被害人甲○○拼命阻止，被告乙○○仍一意為
    之，劉朝曦並持續鼓譟稱「放火」云云，可見被告乙○○當
    時聽從劉朝曦教唆而在店內放火之意志甚堅，且其等二人當
    時行為已非理智判斷思考後所為，實不能以常理推斷被告乙
    ○○亦會深思熟慮考慮到其點火亦有讓自己被燒傷之可能；
    況且被告乙○○先前於警詢及本院準備程序中，均僅推稱其
    不清楚為何瓦斯會突然引燃等語，至本院審理程序時始突然
    提出上開情詞置辯，益足徵被告所辯上情僅臨訟卸責之詞，
    不足採信。
  (五)又按放火燒燬建築物，所謂「燒燬」應指建築物受火焚燒而
    達於毀壞之程度而言，倘若破壞建築物之重要部分，足致該
    建築物之全部或一部失其效用，如附著房屋之牆壁，為房屋
    之重要部分，如有毀壞，則不論其為全部或一部，苟因此致
    該房屋原來效用之全部或一部喪失，均應認定該建築物已達
    燒燬之程度（最高法院24年上字第2253號、30年上字第463
    號判例亦同此意旨）。經查：本案喜悅音樂坊卡拉OK店發生
    瓦斯氣爆燃燒後，其毀損情形略為：南側歌唱場所內部天花
    板及物品受燒情形以靠北側廚房及廁所方向碳化燒損；東北
    側廚房內部天花板、木造隔間牆及物品向四周傾斜倒塌、飛
    散，其受燒情形以靠西南側瓦斯桶附近處燒損燬壞；西北側
    廁所內部木造隔間牆及物品受燒情形以靠東側木造隔間牆近
    廚房瓦斯桶附近碳化燒損一節，有臺北縣政府消防局火災原
    因調查鑑定書1 份在卷可參（見偵卷第95頁），又經本院檢
    視上開鑑定書所附現場照片，喜悅音樂坊卡拉OK店廚房上方
    原有之鐵皮天花板業因瓦斯氣爆而飛落他處，則該建物因屋
    頂缺損大片，已失去遮風避雨，供人在內休憩、活動之效用
    。據上，足見該建築物業已喪失居住之主要效用而達於燒燬
    之程度無疑。
  (六)另從證人A1、甲○○之證述綜合以觀，可以推知本案事發之
    順序，係被告劉朝曦、乙○○為小姐陪酒之事發脾氣後，乙
    ○○即跑去廚房拿菜刀，回到座位上後，甲○○始前來勸解
    ，此時被告劉朝曦喊「放火！放火！」，之後乙○○即跑入
    廚房意圖放瓦斯，業如前述，證人A1於本院審理中雖曾證稱
    ：劉朝曦叫強強放火，強強聽了以後就跑到廚房去，後來我
    也到廚房要拿東西，強強拿一把菜刀叫我出來，我問他拿菜
    刀做什麼，他把刀放後面，我不讓他出來，他很不高興又拿
    菜刀亂揮且砍廚房的門，我很害怕就跟甲○○說，請甲○○
    過去處理等語（見本院98年度訴字第1719號案卷第118 頁反
    面、119 頁），似指案發時係被告劉朝曦先喊「放火」以後
    ，乙○○才跑進廚房拿菜刀回座位上，然無論A1於警詢、偵
    查中，均未為如此之陳述，考量證人A1於同日審理中稍後又
    提及：「第一次講放火、放火，那個人就跑到廚房，後來我
    們老闆把那個人拉出來後，他又講一次放火」等語（見本院
    98年度訴緝字第1719號案卷第120 頁反面），應指被告劉朝
    曦第一次喊放火後，乙○○即進入廚房內放瓦斯，則此時證
    人A1說法係與其警詢、偵查中陳述相符，從而，證人A1上開
    審判中最早之陳述，應僅是就案發時事件發生經過為跳躍性
    陳述，而未仔細說明事件發生之正確順序，故就此不符部分
    ，仍以證人A1偵查、警詢之證述為準，且並不影響本案被告
    乙○○犯罪事實之認定，併予說明。
  (七)綜上所述，本案被告乙○○經被告劉朝曦教唆後放火之犯罪
    事實均經證明，應予依法論科。
二、論罪科刑部分：
  (一)核被告乙○○所為，係犯刑法第173 條第1 項之放火燒燬現
    有人所在之建築物罪。本案被告係基於放火燒燬喜悅音樂坊
    卡拉OK店之犯意，先卸出瓦斯後再點火，其漏逸煤氣之行為
    僅為放火之階段行為，是不另論以刑法第177 條第1 項之漏
    逸煤氣罪，併予說明。又本案係劉朝曦直接指使乙○○在甲
    ○○店內放火後，被告乙○○始進入廚房內試圖讓瓦斯氣體
    外洩進而點燃瓦斯，業如前述，則劉朝曦引起被告乙○○放
    火之犯意無疑，然經查並無任何證據證明被告劉朝曦除要求
    乙○○下手外，有更第176 條進一步參與實施其他行為，此
    由被告劉朝曦僅告知要「放火」，而未詳細指示如何放火之
    細節，得以證明其指使非以自己犯罪之意思，促令他人實行
    ，該受指使之被告乙○○，係因劉朝曦之指使，始萌生放火
    犯意，故劉朝曦指使被告乙○○放火之行為，應屬教唆犯而
    非共同正犯，檢察官起訴認為被告乙○○、劉朝曦係共同為
    前揭犯行，應論以共同正犯，容有未洽，併予敘明。又按放
    火燒燬現有人所在之建築物罪，係指供人居住房屋之整體而
    言，應包括牆垣及該建築物內所有設備、傢俱、日常生活上
    之一切用品，故一個放火行為，若同時燒燬建築物與該建築
    物內所有其他物品，無論其他物品為他人或自己所有，與同
    時燒燬數犯罪客體者之情形不同，均不另成立刑法第175 條
    第1 項、第2 項之罪（最高法院79年臺上字第1471號判例對
    於同條項之「放火燒毀他人住宅罪」之說明，亦同此一意旨
    ）。本案被告乙○○以一個放火行為燒燬喜悅音樂坊卡拉OK
    店所在之建物，其燒燬之物雖包括其內部之家具物品等，然
    乙○○之放火行為僅為一個，則被告乙○○所為應為整體觀
    察而為單純一罪，不另成立刑法第175 條第1 項之放火燒燬
    住宅以外他人之物罪。
  (二)又被告乙○○前因犯事實欄編號一所示之罪，於97年9 月16
    日縮刑期滿執行完畢，其於有期徒刑執行完畢後5 年內故意
    再犯本案有期徒刑以上之罪，為累犯，應依法就有期徒刑部
    分加重其刑（無期徒刑部分則不得加重）（至於被告、辯護
    人雖請求本院酌減被告之刑，然而因被告犯罪情節對公共危
    險危害重大，且其在店內有其他客人時即已著手洩出瓦斯之
    行為，若非被害人甲○○即時應變將人員疏散，恐有造成人
    員傷亡之虞，故難認被告有何情輕法重之情形，是經本院考
    量後，認尚不得依刑法第59條規定酌減其刑，併予敘明）。
    爰審酌被告乙○○於案發當日僅因聽聞被害人甲○○積欠劉
    朝曦債務，且因喜悅音樂坊卡拉OK店內小姐不順其等意思，
    即在該店內滋事，嗣又受被告劉朝曦教唆放火燒燬該喜悅音
    樂坊卡拉OK店，全然無視該店內尚有其他人員而可能產生極
    大之傷亡，不僅造成該店所在建物內部裝潢、物品屋頂毀損
    ，且損及該建物主要結構之屋頂部分，使被害人甲○○受損
    失非輕，犯罪情節嚴重，且所造成之危害亦甚為重大，原不
    宜輕縱，惟念及被告乙○○犯後坦承大部分行為，態度尚可
    ，且其並非預謀犯案，而係因酒後一時思慮未週，始犯本案
    犯行，及參以其智識程度、生活狀況等一切情狀，量處如主
    文所示之刑，以資懲警。
、被告乙○○被訴傷害罪公訴不受理部分：
一、公訴意旨略以：被告乙○○於98年6 月21日晚上某時，與劉
    朝曦先後前往甲○○位於臺北縣新店市○○路24號之喜悅音
    樂坊卡拉ok店，因小姐坐檯事由與該店負責人甲○○起爭執
    ，被告乙○○竟先基於傷害之犯意，以徒手毆打告訴人甲○
    ○後腦部，致其左側頭頸部挫傷。因認被告乙○○另涉犯刑
    法第277 條第1 項傷害罪嫌等語。
二、按告訴乃論之罪，告訴人於第一審辯論終結前，得撤回其告
    訴；又告訴經撤回者，法院應諭知不受理之判決，刑事訴訟
    法第238條第1項，及第303條第3 款定有明文。
三、本案被告乙○○因傷害案件，經檢察官提起公訴，被告乙○
    ○涉犯之刑法第277 條第1 項之傷害罪，依同法第287 條前
    段之規定，須告訴乃論。茲因告訴人於本院99年6 月3 日審
    理程序中向本院具狀撤回告訴，表明不欲訴究之意，有撤回
    告訴狀1 份在卷可憑（見本院99年度訴緝字第78號案卷第81
    頁），揆諸前開說明，就檢察官起訴被告傷害告訴人乙○○
    部分，爰逕為諭知不受理之判決。
據上論斷，應依刑事訴訟法第299 條第1 項前段、第303 條第3
款，刑法第173 條第1 項、第47條第1 項，判決如主文。
本案經檢察官郭昭吟到庭執行職務
中    華    民    國    99    年    6     月    21    日
                  刑事第十八庭  審判長法  官  游士珺
                                      法  官  林芳華
                                      法  官  陳思帆
上正本證明與原本無異。
如不服本判決應於收受送達後10日內向本院提出上訴書狀，並應
敘述具體理由；其未敘述上訴理由者，應於上訴期間屆滿後20日
內向本院補提理由書（均須按他造當事人之人數附繕本）「切勿
逕送上級法院」。告訴人或被害人如對於本判決不服者，應具備
理由請求檢察官上訴，其上訴期間之計算係以檢察官收受判決正
本之日期為準。
                                      書記官  林素霜
中    華    民    國    99    年    6     月    21    日
附錄本案論罪科刑所適用之法條：
中華民國刑法第173 條第1 項
放火燒燬現供人使用之住宅或現有人所在之建築物、礦坑、火車
、電車或其他供水、陸、空公眾運輸之舟、車、航空機者，處無
期徒刑或7 年以上有期徒刑。

司法院資訊處製作；財團法人民間司法改革基金會備份。
